臺灣臺南地方法院民事裁定
111年度勞全字第5號
聲  請  人  戴振峰  

代  理  人  林怡伶法扶律師
相  對  人  盛泰工程有限公司

法定代理人  洪季蔚  
相  對  人  劉炳章  
            洪毓澤  


上列當事人間請求給付職業災害補償等事件（111年度勞訴字第6
2號），聲請人聲請假扣押，本院裁定如下：
    主  文
聲請駁回。
聲請程序費用由聲請人負擔。
    理  由
一、聲請人聲請意旨略以：　
  ㈠聲請人自民國109年5月20日起受雇於相對人盛泰工程有限公
    司（下稱盛泰公司，登記負責人雖為洪季蔚，然實質負責人
    為相對人劉炳章），由盛泰公司調派至臺南科技園區台積電
    第18廠新建工程工作，過程中聽命於現場負責人即相對人洪
    毓澤現場指揮分派之工作。109年5月27日下午5時許，洪毓
    澤本應注意在合理可行範圍内，對於堆置物料，為防止掉落
    ，應採取繩索綑綁、護網、擋樁、限制高度或變更堆積等必
    要措施，使勞工免於發生職業災害，竟疏未注意及此，而於
    當日指派原告及其他勞工至台積電南科18廠P3廠區推運堆置
    鷹架之油壓板車，並由聲請人在該油壓板車前方未固定之鷹
    架進行推運，適該油壓板車行經P3廠碼頭區斜坡道時，因鷹
    架未綑綁固定，致該鷹架滑落撞擊聲請人之右後腳跟，聲請
    人因而受有右側阿基里斯跟腱斷裂之傷害。聲請人受傷後，
    洪毓澤見狀竟向聲請人表示傷勢應無大礙，拒絕協助聲請人
    就醫，嗣經聲請人向廠區門口保全人員尋求協助，並由大包
    商達欣工程公司聯繫相對人劉炳章，劉炳章方要求洪毓澤指
    示同事騎乘摩托車協助聲請人至附近宏科醫院就醫。聲請人
    就醫後，經醫師診斷認傷勢嚴重並據此轉診至國立成功大學
    附設醫院（下稱成大醫院）就診。
　㈡聲請人因認相對人盛泰公司、洪毓澤於109年5月27日當日未
    善盡雇主之注意義務，且相對人等迄今拒絕賠償聲請人所受
    之損害，盛泰公司復有諸多違反勞動契約及職業安全衛生設
    施規則等法令之行為，遂據此於109年12月3日進行勞資爭議
    調解，然調解未果，現已向本院提起民事訴訟（本院111年
    度勞訴字第62號），請求職業災害補償等共計新臺幣（下同
    ）4,213,232元，並因無資力聲請訴訟救助獲准在案。
  ㈢又系爭職業災害事件發生至今已逾2年，兩造雖曾進行調解，
    惟相對人始終企圖推卸其身為雇主之相關責任，並明確表示
    不願如數賠償聲請人所請求之金額，故聲請人迄今仍無法獲
    得賠償。此外，近日聲請人聽聞相對人等有惡意隱匿資產，
    為躲避聲請人於職業災害損害賠償之請求，而預計出售、移
    轉其私人名下之不動產等脫產之行為，且相對人亦曾揚言除
    刑事責任外，聲請人休想拿到半毛錢等語，顯見其確有企圖
    脫免該債務之惡意。聲請人如不即時聲請假扣押，日後縱獲
    勝訴判決，權利亦無法獲得滿足，是有保全將來強制執行之
    必要，爰依民事訴訟法第522條、第523條之規定，聲請法院
    准予假扣押，如法院認為聲請人之釋明仍有不足，聲請人願
    供擔保對於相對人財產於4,213,232元範圍內為假扣押，請
    准予宣告假扣押。
二、按債權人就金錢請求或得易為金錢請求之請求，欲保全強制
    執行者，得聲請假扣押；假扣押，非有日後不能強制執行或
    甚難執行之虞者，不得為之；應在外國為強制執行者，視為
    有日後甚難執行之虞；請求及假扣押之原因，應釋明之；前
    項釋明如有不足，而債權人陳明願供擔保或法院認為適當者
    ，法院得定相當之擔保，命供擔保後為假扣押，民事訴訟法
    第522條第1項、第523條、第526條第1項、第2項分別定有明
    文。所謂假扣押之原因，係指債務人有日後不能強制執行或
    甚難執行之虞，或應在外國為強制執行之情形。諸如債務人
    浪費財產、增加負擔，或就其財產為不利益之處分，將達於
    無資力之狀態；或債務人移住遠地、逃匿無蹤或隱匿財產均
    屬之。債權人就該假扣押之原因，依法有釋明之義務，亦即
    需提出可使法院信其主張為真實之證據，必待釋明有所不足
    ，債權人陳明願供擔保後，始得准為假扣押。若債權人就假
    扣押之原因未予釋明，即不符假扣押之要件（最高法院101
    年度台抗字第742號裁定意旨參照）。又按所謂因釋明而應
    提出之能即時調查之證據，係指當事人於釋明其事實上之主
    張時，應同時提出可供法院得隨時進行調查之證據而言，故
    當事人如未同時提出供釋明用之證據，法院自無裁定限期命
    其補正之必要（最高法院75年度台抗字第453號裁定）。末
    按債權人聲請假扣押，僅釋明請求之原因，而對於「假扣押
    之原因」，並未提出可使法院信為真實並能即時調查之一切
    證據，縱其陳明願供擔保，法院仍不得命供擔保准債權人為
    假扣押。至債務人經債權人催告拒絕給付，僅屬債務不履行
    之狀態，如非就債務人之職業、資產、信用等狀況綜合判斷
    ，可認定債務人現存之既有財產已瀕臨成為無資力，或與債
    權人之債權相差懸殊，或其財務顯有異常而難以清償債務之
    情形，亦不能遽謂其有日後不能強制執行或甚難執行之虞，
    而認債權人對於假扣押之原因已為釋明（最高法院107年度
    台抗字第562號裁定意旨參照）。
三、經查：聲請人就前揭請求之事實，固提出經濟部商業司商工
    登記公示資料查詢、成大醫院中文診斷證明書、佳暘骨科診
    診證明書、民事起訴暨聲請訴訟救助狀、醫療門診收據、請
    求明細總表、法律扶助基金會資力審查表等為證，並經本院
    依職權調取本院111年度勞訴字第62號民事卷宗核閱無訛，
    堪認聲請人就假扣押請求之原因事實已為相當之釋明。而聲
    請人就假扣押原因存在乙節，僅主張：兩造曾就系爭職業災
    害損害賠償金進行勞動調解，惟調解不成立，且聲請人近日
    聽聞相對人等有惡意隱匿資產，為躲避聲請人於職業災害損
    害賠償之請求，而預計出售、移轉其私人名下之不動產等脫
    產之行為，且相對人亦曾揚言除刑事責任外，聲請人休想拿
    到半毛錢等語，然聲請人之前開主張僅可釋明聲請人與相對
    人間曾就系爭職業災害補償等金額有調解不成立之情事， 
    而依上開說明，尚不得僅以相對人單純拒絕履行債務致聲請
    人提起民事訴訟，即遽謂有假扣押之原因。此外，聲請人就
    相對人有浪費財產、增加負擔，或就其財產為不利益之處分
    ，將達於無資力之狀態；或相對人移住遠地、逃匿無蹤或隱
    匿財產，或相對人現存之既有財產已瀕臨成為無資力，或與
    聲請人之債權相差懸殊，或其財務顯有異常而難以清償債務
    乙節，並未提出任何能及時調查之證據資料，以釋明相對人
    有何日後不能執行或甚難執行之虞，自難認聲請人對於假扣
    押之原因已為釋明；易言之，聲請人就相對人有假扣押原因
    存在乙節，除聲請人之指稱外，難認已提出任何之釋明，依
    前開說明，聲請人雖陳明願供擔保，亦不能補足釋明之欠缺
    ，從而聲請人聲請假扣押，為無理由，不應准許。
四、依民事訴訟法第95條、第78條，裁定如主文。
中　　華　　民　　國　　111 　年　　6 　　月　　21　　日
                  民事勞動法庭  法  官　洪碧雀
以上正本證明與原本無異。
如不服本裁定應於送達後10日內向本院提出抗告狀（須附繕本）
，並繳納抗告費新臺幣1,000元。
中　　華　　民　　國　　111 　年　　6 　　月　　21　　日
                                書記官  林政良